臺灣板橋地方法院刑事判決　　　　　　　94年度簡上字第20號
上　訴　人　臺灣板橋地方法院檢察署檢察官
被　　　告　甲○○
上列上訴人因被告妨害自由案件，不服本院93度簡字第5631號中
華民國93年12月17日第一審判決（聲請簡易判決處刑案號：93年
度偵字第17958號），提起上訴，本院判決如下︰
    主  文
上訴駁回。
    事實及理由
一、本案經本院審理結果，認原審以被告甲○○所為係連續犯刑
    法第30 305條之恐嚇危害安全罪，判處拘役30日，如易科罰
    金，以3 百元折算1 日，其認事用法均無違誤，量刑亦屬適
    當，應予維持，並引用如附件第一審判決書所記載之事實、
    證據及理由。
二、本件檢察官提起上訴意旨以：茲據告訴人乙○○具狀請求上
    訴，略以：「原審於判決前未傳訊告訴人到庭說明以詳查案
    情，遽予判決，實未盡適當。按被告身受高等教育，自應潔
    身自愛、謹慎言行，但其事後不但不悔改，更繼續對告訴人
    施加恐嚇，致告訴人一直活在不安恐懼中，實屬惡性重大。
    原審以案情輕微，犯罪後態度等一切情狀，判處拘役30日之
    簡易判決，量刑太輕，不足以懲戒被告，認事用法均有不當
    。」等語，經核尚非顯無理由，爰依刑事訴訟法第344 條第
    2 項、第361 條之規定提起上訴等語。
三、按犯罪事實應依證據認定之，無證據不得認定其犯罪事實，
    刑事訴訟法第154 條第2 項定有明文。而事實之認定，應憑
    證據，如未能發現相當證據，或證據不足以證明，自不能以
    推測或擬制之方法，為裁判基礎；且認定不利於被告之事實
    ，須依積極證據，苟積極證據不足為不利於被告之事實認定
    時，即應為有利於被告之認定，更不必有何有利之證據，最
    高法院40年台上字第86號、30年上字第816 號分別著有判例
    ，可資參照。本件告訴人乙○○請求檢察官上訴意旨以：被
    告事後不但不悔改，更「繼續」對其本人施加恐嚇，致其本
    人一直生活在恐懼之中，惡性重大云云。惟查：就告訴人所
    指被告「繼續」對其本人施加恐嚇一節，除其本人前開片面
    之指述外，就被告係於何時、何地、以何種方式對其本人「
    繼續」施加恐嚇？均未釋明，亦未提出任何證據方法以供本
    院調查，此外，復無其他任何積極證據足以證明被告於為原
    審所認定之恐嚇犯行後，仍有「繼續」恐嚇告訴人之行為，
    是本院自難僅以告訴人前揭片面、空泛之指訴，而認被告有
    於原審認定之事實範圍外，再「繼續」恐嚇告訴人之行為，
    合先敘明。
四、再查，被告畢業於龍華科技大學電子科三專部，與告訴人為
    同學，以被告大專院校畢業之智識程度，思慮應臻成熟，對
    於男女情感糾紛，宜以和平方式處理，不得涉及不法一節，
    當有明確之認識，詎被告竟因一時情感之不順遂，將加害告
    訴人生命、身體之文字內容，以發送行動電話簡訊及寄發電
    子郵件予告訴人之方式，恐嚇危害告訴人之安全，造成告訴
    人心理之恐慌及生活之不便，殊非可取。惟查，被告並無任
    何前科，有臺灣高等法院被告全國前案紀錄表一紙在卷可按
    ，其犯後已坦白認罪、態度良好，且於本院準備程序中當庭
    向告訴人致歉，並表明願與告訴人和解，願賠償告訴人精神
    損害新台幣（下同）2 萬元，雖因告訴人當庭拒絕和解，並
    向被告請求100 萬元之損害賠償，雙方認知差距過大而未能
    達成和解，但仍堪認被告於犯後確已有悔悟之心。原審審酌
    被告犯罪之動機、目的、手段，犯罪時所受之刺激及其智識
    程度、犯罪所生之損害及犯罪後態度等一切情狀，處被告拘
    役30日，並諭知易科罰金之折算標準，量刑至為允當，並無
    輕縱之處。從而，本件告訴人請求檢察官上訴指摘原審量刑
    過輕，求予撤銷改判，並非可採。
五、綜上調查，本件上訴為無理由，應予駁回。
據上論斷，應依刑事訴訟第455 條之1 第1 項、第3 項、第368
條，判決如主文。
本案經檢察官陳孟黎到庭執行職務。
中　　華　　民　　國　　94　　年　　3 　　月　　17　　日
                  刑事第五庭審判長法　官  陳坤地
                                  法  官  潘長生
                                  法  官  許映鈞
以上正本證證明與原本無異。
不得上訴。
                                  書記官　呂苗澂
中　　華　　民　　國　　94　　年　　3 　　月　　17　　日
附錄本案論罪科刑法條全文：
中華民國刑法第305條
以加害生命、身體、自由、名譽、財產之事，恐嚇他人致生危害
於安全者，處2年以下有期徒刑、拘役或3百元以下罰金。
